【裁判字號】    97,台上,5748
【裁判日期】    971113
【裁判案由】    違反毒品危害防制條例等罪
【裁判全文】
最高法院刑事判決            九十七年度台上字第五七四八號
上  訴  人  甲○○
上列上訴人因違反毒品危害防制條例等罪案件，不服台灣高等法
院中華民國九十七年七月十六日第二審判決（九十七年度上訴字
第三０七六號，起訴案號：台灣板橋地方法院檢察署九十六年度
毒偵字第九一八七號），提起上訴，本院判決如下：
    主  文
上訴駁回。
    理  由
一、施用第一級毒品部分
按刑事訴訟法第三百七十七條規定，上訴於第三審法院，非以判
決違背法令為理由，不得為之。是提起第三審上訴，應以原判決
違背法令為理由，係屬法定要件。如果上訴理由書狀並未依據卷
內訴訟資料，具體指摘原判決不適用何種法則或如何適用不當，
或所指摘原判決違法情事，顯與法律規定得為第三審上訴理由之
違法情形，不相適合時，均應認其上訴為違背法律上之程式，予
以駁回。又依刑事訴訟法第三百五十條、第三百六十一條、第三
百六十二條、第三百六十七條規定，不服地方法院之第一審判決
，提起第二審上訴者，須提出上訴書狀，並應敘述具體理由，為
上訴必備之程式。所稱具體理由，必係依據卷內既有訴訟資料或
提出新事證，指摘或表明第一審判決有何採證認事、用法或量刑
等足以影響判決本旨之不當或違法，而構成應予撤銷之具體事由
，始克相當（例如：依證據法則，具體指出原判決所採證據何以
不具證據能力，或依卷證資料，明確指出原判決所為證據證明力
之判斷如何違背經驗、論理法則）；如未依上揭意旨指出具體事
由，即屬未敘述具體理由，所提第二審上訴不合法律上之程式，
得不經言詞辯論，由第二審法院予以判決駁回。本件上訴人甲○
○因施用第一級毒品（累犯），不服第一審所為科刑判決，提起
第二審上訴，雖形式上提出上訴理由，然僅謂﹕伊犯施用毒品罪
實乃無奈，犯後已有萬分悔意，第一審量刑過重云云，對於第一
審判決究有何具體事由，致判決不當或違法，並無一語涉及，有
其上訴理由補狀在原審卷內可憑。依上開說明，上訴人之第二審
上訴並未具備得上訴第二審之具體理由，原審以其第二審上訴不
合法律上程式，不經言詞辯論，予以駁回，於法尚無不合。上訴
意旨並未依據卷內資料具體表明原判決有何違背法令之處，徒憑
己見泛詞指摘，不足據以辨認原判決已具備違背法令之形式要件
。此部分上訴違背法律上之程式，應予駁回。
二、施用第二級毒品部分
按最重本刑為三年以下有期徒刑之罪，經第二審判決者，不得上
訴於第三審法院，刑事訴訟法第三百七十六條第一款規定甚明。
上訴人施用安非他命部分，原審維持第一審判決論處上訴人毒品
危害防制條例第十條第二項施用第二級毒品罪（累犯），其最重
本刑為三年以下有期徒刑，依首開規定，既經第二審判決，即不
得上訴於第三審法院。上訴人一併提起上訴，為法所不許。此部
分上訴為不合法，亦應予駁回。
據上論結，應依刑事訴訟法第三百九十五條前段，判決如主文。
中    華    民    國  九十七  年   十一   月   十三   日
                      最高法院刑事第十一庭
                          審判長法官  花  滿  堂
                                法官  黃  正  興
                                法官  陳  東  誥
                                法官  林  錦  芳
                                法官  洪  昌  宏
      本件正本證明與原本無異
                                      書  記  官
中    華    民    國  九十七  年   十一   月   十七   日
                                                      Ｑ


司法院資訊處製作；財團法人民間司法改革基金會備份。
